【裁判字號】    91,基小,845
【裁判日期】    920122
【裁判案由】    給付管理費
【裁判全文】
臺灣基隆地方法院基隆簡易庭小額民事判決          九十一年度基小字第八四五號
    原      告  美的世界公寓大廈管理委員會
    法定代理人  乙○○
    被      告  項秋玉
    訴訟代理人  甲○○
右當事人間請求給付管理費事件，本院判決如左：
    主      文
被告應給付原告新台幣壹萬貳仟元，及自民國九十一年十二月六日起至清償日止，按
年息百分之五計算之利息。
訴訟費用新台幣參佰肆拾陸元被告負擔。
本判決得假執行。
    理由要領
一、原告起訴主張其為基隆市○○區○○街七巷二十一號美的世界公寓大廈社區依法
    成立並經向主管機關報備之管理委員會，依公寓大廈組織章程第八條之規定及管
    理委員會議之決議，明定每一戶繳交管理費提列公共基金，管理費每月為新台幣
    （下同）四○○元，而被告係社區內坐落門牌基隆市○○街七巷二一號房屋之所
    有權人，為社區之區分所有權人，而被告自八十九年一月份起至九十一年六月底
    止之管理費，已逾二期均未繳交，累計積欠管理費一萬二千元，經催告仍不給付
    等語，業經原告提出公寓大廈組織報備證明、美的世界第一次區分所權人會議紀
    錄、基隆市信義區公所九十一年八月二十三日基信民字第○九一○○○七七九八
    號函、美的世界公寓大廈管理費催繳通知單、基隆新豐街郵局第七九九號存證信
    函各乙份、美的世界公寓大廈住戶繳費記錄表三紙及照片一禎為證。被告則以該
    社區屬開放式社區，伊之房屋係屬獨棟別墅，不需收取管理費維護，且每月管理
    費過高，管理委員會管理之效果不彰，該費用之繳納無助於提升社區管理品質等
    語資為抗辯。
二、原告主張事實，業據其提出公寓大廈組織報備證明、美的世界第一次區分所權人
    會議紀錄、基隆市信義區公所九十一年八月二十三日基信民字第○九一○○○七
    七九八號函、美的世界公寓大廈管理費催繳通知單、基隆新豐街郵局第七九九號
    存證信函各乙份、美的世界公寓大廈住戶繳費記錄表三紙及照片一禎為證，而被
    告對此不爭執，堪信原告此部分之主張為真實。被告雖抗辯該美的世界社區屬開
    放式社區，被告之房屋係別墅，獨門獨院，不需收取管理費，且每月管理費過高
    ，管理委員會管理之效果不彰，該費用之繳納無助於提升社區管理品質等語。惟
    按公寓大廈之公共基金應設專戶儲存，並由管理負責人或管理委員會負責管理，
    其運用應依區分所有權人會議之決議為之，公寓大廈管理條例第十八條第三項定
    有明文，由此可知公寓大廈之管理費等公共基金，係依區分所有權人會議決議之
    用途作為公寓大廈共同使用，管理委員會僅係管理機關，並未取得公共基金之所
    有權。次按公寓大廈管理委員會之組織及選任應於規約中定之；管理委員、主任
    委員、及管理負責人任期為一年；管理委員會應向區分所有權人會議負責，並向
    其報告會務；而管理負責人、主任委員、或管理委員無正當理由未執行區分所有
    權人會議決議事項者，應由主管機關處以罰鍰，同法第二十七條第一項、第二項
    、第三十六條、第三十八條第五款亦規定甚明，管理委員會或管理委員既有執行
    區分所有權人會議決議事項之責，且應向區分所有權人會議負責，倘其執行決議
    不力、帳目交代不清或有其他違法情事，自得以區分所有權人會議之決議加以解
    任改選、依法訴追、求償或由主管機關對其處以罰鍰，至於管理費則係作為公寓
    大廈共同使用，已如前述，自不得任由區分所有權人以管理委員會未善盡管理職
    責、所有房屋為獨門獨院，不需負擔公共費用為由拒繳管理費，被告此項抗辯並
    無理由。
三、按區分所有權人或住戶積欠應繳納之公共基金或應分擔或其他應負擔之費用已逾
    二期或達相當金額，經定相當期間催告仍不給付者，管理負責人或管理委員會得
    訴請法院命其給付應繳之金額及遲延利息，公寓大廈管理條例第二十一條定有明
    文；次按遲延之債務，以支付金錢為標的者，債權人得請求依法定利率計算之遲
    延利息，但約定利率較高者，仍從其約定利率；給付有確定期限者，債務人自期
    限屆滿時起，負遲延責任；給付無確定期限者，債務人於債權人得請求給付時，
    經其催告而未為給付，自受催告時起，負遲延責任，其經債權人起訴，或依督促
    程序送達支付命令者，與催告有同一之效力，民法第二百三十三條第一項、第二
    百二十九條第一項、第二項分別定有明文。從而，原告請求被告給付積欠之管理
    費一萬二千元，及自起訴狀繕本送達被告之翌日即九十一年十二月六日起至清償
    日止，按年息百分之五計算之遲延利息，為有理由，應予准許。
四、本件係依小額訴訟程序為被告敗訴之判決，應依職權宣告假執行。
五、訴訟費用三百四十六元（裁判費一百三十二元、送達郵費二百十四元）由被告負
    擔。
中    華      民      國    九十二    年      一      月    二十二      日
~B臺灣基隆地方法院基隆簡易庭
~B        法      官  林李達
右正本證明與原本無異。
對於本件判決如有不服，應於收受送達後二十日內向本院提出上訴書狀，上訴於本院
合議庭，並按他造當事人之人數附具繕本。
當事人之上訴，非以判決違背法令為理由不得為之，上訴狀應記載上訴理由，表明下
列各款事項：
(一)原判決所違背之法令及其具體內容。
(二)依訴訟資料可認為原判決有違背法令之具體事實。
中      華      民      國      九十一    年    一      月    二十二    日
~B        法院書記官  黃致祥


司法院資訊處製作；財團法人民間司法改革基金會備份。
